【裁判字號】    95,易,452
【裁判日期】    950731
【裁判案由】    賭博
【裁判全文】
臺灣苗栗地方法院刑事判決               95年度易字第452號
公  訴  人  臺灣苗栗地方法院檢察署檢察官
被      告  甲○○
上列被告因賭博案件，經檢察官聲請簡易判決處刑（95年度偵字
第2060號），本院苗栗簡易庭認為不宜以簡易判決處刑，改依通
常程序審理後，經本院合議庭裁定逕以簡式審判程序判決如下：
    主  文
甲○○連續意圖營利，聚眾賭博，處有期徒刑陸月，如易科罰金
，以銀元參佰元即新台幣玖佰元折算壹日。
扣案之傳真機伍台、傳真單參張、電話號碼單壹張、錄音機壹台
、錄音帶壹捲、電腦壹組、計算機貳台、開獎號碼單及簽單捌張
、帳單壹張、總支數速見表壹本、電腦列印簽牌倍數表拾貳張、
監視器鏡頭貳個及存摺肆本均沒收。
    事  實
一、甲○○意圖營利，基於概括之犯意，自民國94年7 月中旬某
    日起，至95年4 月8 日止，連續提供其苗栗縣苑裡鎮客庄里
    2 鄰客庄11之19號住處，作為公眾得出入之賭博場所，經營
    俗稱「六合彩」賭博，自任組頭，並聚集不特定之多數人，
    以傳真或電話等方式，在該處簽賭下注，其賭博之方式，係
    以1 組2 個號碼為「2 碰」，1 組3 個號碼為「3 碰」，及
    1 組4 個號碼為「4 碰」等3 種方式供賭徒簽賭，約定賭徒
    每簽1 組「2 碰」、「3 碰」、「4 碰」之賭金，分別為新
    台幣（下同）76.5元、66元、60元，以核對台灣地區樂透彩
    及香港六合彩開獎號碼決定輸贏，凡押中號碼，「2 碰」、
    「3 碰」、「4 碰」，可各得彩金5700元、57000 元、7000
    00元；若未簽中者，所簽注之賭資均歸甲○○所有。嗣苗栗
    縣警察局員警，持本院核發之搜索票，於95年4 月8 日上午
    7 時5 分許，在上址當場查獲，並扣得甲○○所有供經營賭
    博用之傳真機5 台、傳真單3 張、電話號碼單1 張、錄音機
    1 台、錄音帶1 捲、電腦1 組、計算機2 台、開獎號碼單及
    簽單8 張、帳單1 張、總支數速見表1 本、電腦列印簽牌倍
    數表12張、監視器鏡頭2 個及存摺4 本。
二、案經苗栗縣警察局移送臺灣苗栗地方法院檢察署檢察官偵查
    起訴。
    理  由
一、上開事實，迭據被告甲○○於警訊、檢察官偵查及本院審理
    中坦承不諱，並有被告甲○○所有供經營賭博用之傳真機5
    台、傳真單3 張、電話號碼單1 張、錄音機1 台、錄音帶1
    捲、電腦1 組、計算機2 台、開獎號碼單及簽單8 張、帳單
    1 張、總支數速見表1本 、電腦列印簽牌倍數表12張、監視
    器鏡頭2 個及存摺4 本等扣案足資佐證。是被告甲○○之自
    白，與事實相符，罪證明確，其犯行洵堪認定，應依法予以
    論科。
二、核被告甲○○所為，係犯刑法第268 條之意圖營利供給賭博
    場所罪及意圖營利聚眾賭博罪、同法第266 條第1 項前段之
    在公眾得出入之場所賭博財物罪。其於各期六合彩或樂透彩
    開獎前之多次接續行為，均係該次所犯上述3 罪犯行之一部
    行為。查被告甲○○行為後，刑法第56條連續犯之規定，業
    於94年1 月7 日修正公布刪除，並於95年7 月1 日施行，則
    被告甲○○之犯行，因行為後新法業已刪除連續犯之規定，
    此刪除雖非犯罪構成要件之變更，但顯已影響行為人刑罰之
    法律效果，自屬法律有變更，依新法第2 條第1 項規定，比
    較新、舊法結果，仍應適用較有利於被告甲○○之行為時法
    律即舊法論以連續犯（最高法院95年第8 次刑事庭會議決議
    參照），故被告甲○○前後多次犯行，時間緊接，方法相同
    ，顯係基於概括犯意而為，且係犯構成要件相同之罪名，皆
    應依連續犯之規定各論以一罪，並均依法加重其刑。又被告
    甲○○以1 行為同時觸犯上開3 罪名，為想像競合犯，應依
    刑法第55條前段之規定，從一情節較重之聚眾賭博罪處斷。
    爰審酌被告甲○○經營六合彩賭博期間不短，對社會善良風
    氣危害不小，理應重罰，惟念其目前尚無前科紀錄，素行尚
    稱良好，有台灣高等法院被告前案紀錄表在卷足憑，又依指
    示捐公益金10萬元予公益團體，犯後又能坦白承認，深表悔
    意等一切情狀，量處如主文所示之刑，以資懲儆。次查，被
    告甲○○犯罪時刑法第41條第1 項前段規定：「犯最重本刑
    為5 年以下有期徒刑以下之刑之罪，而受6 個月以下有期徒
    刑或拘役之宣告，因身體、教育、職業、家庭之關係或其他
    正當事由，執行顯有困難者，得以1 元以上3 元以下折算一
    日，易科罰金。」，又被告甲○○行為時之易科罰金折算標
    準，依修正前罰金罰鍰提高標準條例第2 條前段（現已刪除
    ）規定，就其原定數額提高為100 倍折算1 日，則本件被告
    甲○○行為時之易科罰金折算標準，應以銀元300 元折算1
    日，經折算為新臺幣後，應以新臺幣900 元折算為1 日，惟
    95年7 月1 日修正公布施行之刑法第41條第1 項前段則規定
    ：「犯最重本刑為5 年以下有期徒刑以下之刑之罪，而受6
    個月以下有期徒刑或拘役之宣告者，得以新臺幣1 千元、2
    千元或3 千元折算1 日，易科罰金。」比較修正前後之易科
    罰金折算標準，以95年7 月1 日修正公布施行前之規定，較
    有利於被告，應依刑法第2 條第1 項前段，適用修正前刑法
    第41條第1 項前段規定，同時諭知易科罰金之折算標準。
三、至扣案之傳真機5 台、傳真單3 張、電話號碼單1 張、錄音
    機1 台、錄音帶1 捲、電腦1 組、計算機2 台、開獎號碼單
    及簽單8 張、帳單1 張、總支數速見表1 本、電腦列印簽牌
    倍數表12張、監視器鏡頭2 個及存摺4 本，均係被告甲○○
    所有，供其經營六合彩賭博犯罪所用之物，已據其向本院供
    述甚明，以上扣案物品，均應依刑法第38條第1 項第2 款之
    規定，予以宣告沒收。
據上論斷，應依刑事訴訟法第452 條、第273 條之1 第1 項、第
299 條第1 項前段，刑法第2 條第1 項、修正前刑法第56條、第
268 條、第266 條第1 項前段、第55條前段、修正前刑法第41條
第1 項前段、第38條第1 項第2 款，現行法規所定貨幣單位折算
新台幣條例第2 條，罰金罰鍰提高標準條例第1條 前段、修正前
同條例第2 條，判決如主文。
本案經檢察官石東超到庭執行職務。
中    華    民    國    95    年    7     月    31    日
                  刑事第三庭    法  官  柳章峰
以上正本證明與原本無異。
如不服本判決，應於判決送達後10日內向本院提出上訴狀（應抄
附繕本）。告訴人或被害人如對於本判決不服者，應具備理由請
求檢察官上訴，其上訴期間之計算係以檢察官收受判決正本之日
期為準。
                                書記官  陳采瑜
中    華    民    國    95    年    7     月    31    日
附記論罪之法條全文：
刑法第266 條第1 項：
在公共場所或公眾得出入之場所賭博財物者，處1,000 元以下罰
金。但以供人暫時娛樂之物為賭者，不在此限。
刑法第268條：
意圖營利，供給賭博場所或聚眾賭博者，處3 年以下有期徒刑，
得併科3,000 元以下罰金。


司法院資訊處製作；財團法人民間司法改革基金會備份。
